test/src/gt-norm-yamls/V-nelash_gt-norm.yaml
Config:
  hfst:
    Gen: ../../../src/generator-gt-norm.hfst
    Morph: ../../../src/analyser-gt-norm.hfst
  xerox:
    Gen: ../../../src/generator-gt-norm.xfst
    Morph: ../../../src/analyser-gt-norm.xfst
    App: lookup

Tests:

# V ! Глагол - Verb

# Inf ! Инфинитив - Infinitive
# Ind ! Изъявительное наклонение - Indicative
# Prs ! Настоящее время - Present
# Pot ! Potential
# Cond ! Условно-сослагательное наклонение - Conditional
# Fut ! Future
# Prt ! Прошедшее время - Praeteritum
# ConNeg ! Форма глагола, связанная с отрицанием
# Imprt ! Повелительное наклонение - Imperative
# Prs ! Настояще-будущее время - Non-past
# Des ! Желательное наклонение - Desiderative
# Abe ! Abessive

# Sg1 ! 1 лицо единственного числа
# Sg2 ! 2 лицо единственного числа
# Sg3 ! 3 лицо единственного числа
# Pl1 ! 1 лицо множественного числа
# Pl2 ! 2 лицо множественного числа
# Pl3 ! 3 лицо множественного числа


  Verb - нелаш: # Verb1 Verb-am 'swallow'
     нелаш+V+Inf: нелаш
# Настояще-будущее время:
     нелаш+V+Ind+Prs+Sg1: нелам
     нелаш+V+Ind+Prs+Sg2: нелат
     нелаш+V+Ind+Prs+Sg3: нелeш
     нелаш+V+Ind+Prs+Pl1: нелына
     нелаш+V+Ind+Prs+Pl2: нелыда
     нелаш+V+Ind+Prs+Pl3: нелыт
# Отрицательная форма настояще-будушего времени:
     нелаш+V+Ind+Prs+ConNeg: нел
# Первое прошедшее время:
     нелаш+V+Ind+Prt1+Sg1: нельым
     нелаш+V+Ind+Prt1+Sg2: нельыч
     нелаш+V+Ind+Prt1+Sg3: неле
     нелаш+V+Ind+Prt1+Pl1: нелна
     нелаш+V+Ind+Prt1+Pl2: нелда
     нелаш+V+Ind+Prt1+Pl3: нельыч
# Отрицательная форма первого прошедшего времени:
     нелаш+V+Ind+Prt1+ConNeg: нел
# Второе прошедшее время:
     нелаш+V+Ind+Prt2+Sg1: нелынам
     нелаш+V+Ind+Prt2+Sg2: нелынат
     нелаш+V+Ind+Prt2+Sg3: нелын
     нелаш+V+Ind+Prt2+Pl1: нелынна
     нелаш+V+Ind+Prt2+Pl2: нелында
     нелаш+V+Ind+Prt2+Pl3: нелыныт
# Отрицательная форма второго прошедшего времени:
     нелаш+V+Ind+Prt2+ConNeg: нелын
# Повелительное наклонение:
     нелаш+V+Imprt+Sg2: нел
     нелаш+V+Imprt+Sg3: нелже
     нелаш+V+Imprt+Pl2: нелза
     нелаш+V+Imprt+Pl3: нелышт
# Отрицательная форма повелительного наклонения:
     нелаш+V+Imprt+ConNeg: нел
# Желательное наклонение:
     нелаш+V+Des+Prs+Sg1: нелнем
     нелаш+V+Des+Prs+Sg2: нелнет
     нелаш+V+Des+Prs+Sg3: нелнеже
     нелаш+V+Des+Prs+Pl1: нелнена
     нелаш+V+Des+Prs+Pl2: нелнеда
     нелаш+V+Des+Prs+Pl3: нелнешт
# Отрицательная форма желательного наклонения:
     нелаш+V+Des+ConNeg: нел
# Действительное причастие:
     нелаш+V+Act+Prc: нелше
# Страдательное причастие:
     нелаш+V+Pass+Prc: нелме
# Причастие будущего времени:
     нелаш+V+FutPrc: нелшаш
# Отрицательное причастие:
     нелаш+V+NegPrc: нелдыме
# Деепричастие образа действия:
     нелаш+V+Ger+Gen: нелын
# Отрицательная форма деепричастия образа действия:
     нелаш+V+Ger+Abe: нелде
# Деепричастие времени (показывают время, предшествующее времени глагола):
     нелаш+V+Ger+Prf: нелмеке
# Деепричастие времени (показывает время, последующее за поясняемым действием):
     нелаш+V+Ger+Imprf: нелмешке
# Деепричастие времени (добавочное действие, происходящее одновременно с поясняемым действием):
     нелаш+V+Ger: нелшыла

# Эмоционально-экспрессивная частица: -я, -ян «-ка» (для повелительного наклонения 2 лица):
     нелаш+V+Imprt+Sg2+Foc/ян: нел-ян
     нелаш+V+Imprt+Pl2+Foc/ян: нелза-ян
# Эмоционально-экспрессивная частица: -с, -ыс «же» (для всех, кроме: Отрицательной формы второго прошедшего времени, Повелительного наклонения, Отрицательной формы повелительного наклонения)
     нелаш+V+Ind+Prs+Sg1+Foc/Ыс: неламыс
